臺灣桃園地方法院刑事判決
　　　　　　　93年度易字第788號
　　公　訴　人　臺灣桃園地方法院檢察署
　　被　　　告　丙○○原名劉.
　　　　　　　　　　　　男　3.
上列被告因妨害公務案件，經檢察官聲請簡易判決處刑（九十三
年度偵緝字第一六０號），本院改依通常程序審理，判決如下：
    主  文
丙○○無罪。
    理  由
一、公訴意旨略以：劉興龍於民國九十二年三月十三日，在桃園
    縣桃園市○○路橋旁工地與朋友飲酒後，酒後騎乘機車沿桃
    園市○○街往桃園市區方向行駛 (公共危險部分另經本院判
    決確定)。 嗣於同日二十時三十分許，劉興龍騎乘上開機車
    ，行經桃園市○○街、樹仁三街口時，見其機車前方有桃園
    縣政府警察局桃園分局編號二一一號巡邏車在該處停等紅燈
    ，竟持磚塊砸破巡邏車後擋風玻璃後，迅即騎乘機車掉頭往
    桃園縣八德市○○路方向逃逸。嗣於同日二十時三十七分許
    ，為警在八德市○○街七號前查獲。因認被告涉有刑法第一
    百三十五條第一項之妨害公務罪嫌。
二、訊據被告劉興龍固坦承於右揭時、地有騎機車於警車之後，
    警車後掉頭逃逸情事，然堅決否認有妨害公務犯行，辯稱：
    伊因之前酒後駕車遭取締多次，當日有飲酒，看到警車就怕
    了，直覺想要跑，我距警車約七、八公尺，警車後面還有很
    多機車，我沒有持磚塊砸車之行為，也不知道有人砸警車等
    語。查本件檢察官認被告嫌疑重大，係以：右揭事實業經警
    員乙○○、甲○○指述甚詳，且有照片三張、磚頭一塊扣案
    可證。且當時警車係停等紅燈，並非執行路檢勤務，苟非被
    告砸車，何以警員發現車輛被砸，僅被告調頭逃走？惟查：
(一)證人即警員乙○○、甲○○二人於本院審理中，經隔離訊問
    ，證人甲○○證稱：警車後面有很多機車，但是沒有注意到
    有無汽車，被告機車距警車不到一公尺，我們看後視鏡，發
    現有一輛機車急回轉，我們就駕車去追他等語；證人乙○○
    則證稱：被告與警車約一個車身的距離，中間還有幾部機車
    ，聽到玻璃破掉，我就馬上轉頭看，就看到被告已經掉頭要
    走了等語 (以上參本院九十三年九月三十日審判筆錄)。 二
    位證人均係於玻璃破碎之後始轉頭，並未親見被告持磚塊砸
    車，且二人就被告機車與警車之距離，供述不一，其中證人
    乙○○之證述與被告供述警車後面還有很多機車乙節，核屬
    相符。堪信警車與被告機車並非貼近，中間尚有多台機車間
    隔。警車後方既有多台機車間隔，證人又未親眼目睹被告砸
    車，則後面眾多機車騎士均有嫌疑。而機車掉頭原因不一，
    尚不得因僅被告機車掉頭，遽指係被告砸車。嗣本院將扣案
    磚塊送請內政部刑事警察局鑑驗，復稱：經以氰丙烯酸酯化
    驗後，未發現指紋。亦有該局九十三年七月十六日刑紋字第
    09301409 53 號函乙紙在卷可稽，無從證明被告有持磚塊砸
    車之行為。
(二)被告當日確係酒後開車，其為警逮獲後經警檢測，酒測值達
    呼氣酒精濃度每公升0 ．66毫克，有酒測單、舉發通知單各
    乙紙在卷可憑。又被告九十二年間另因酒後駕車，經本院判
    處拘役四十日確定，亦有被告全國前案紀錄表在卷可稽，足
    認被告確實經常酒後駕車被罰。被告自承因酒後駕車被告紅
    單三、四次，雖因刑法第一百八十五條之三係八十八年四月
    二十一日始增訂，之前之取締紀錄，未能顯現於全國前案紀
    錄表上，但以被告九十二年間即二度酒後駕車被移送之情形
    觀之，所辯尚可採信。則被告因多次酒後駕車遭取締，於酒
    後騎機車返家，遽見前方有警車時，一時心慌，掉頭就走，
    以避風險，非無可能。雖警車當時係停待紅燈，然通過紅燈
    後，也不無可能於前方路邊停下，執行攔檢勤務，被告所辯
    ，尚屬合理。
(三)按被告未經審判證明有罪確定前，推定其為無罪。犯罪事實
    應依證據認定之，無證據不得認定犯罪事實，刑事訴訟法第
    一百五十四條定有明文。又犯罪事實所憑之證據，雖不以直
    接證據為限，間接證據亦包括在內，然而無論直接證據或間
    接證據，其為訴訟上之證明，必須於通常之人均不致有所懷
    疑，得確信其為真實之程度者，始得據之為被告有罪之認定
    ，最高法院八十二年台上字第六五九六號著有判例)。 本件
    被告於警車被砸之際，將機車掉頭逃逸，固豈人疑竇，然被
    告當日確係酒後駕車，也有多次酒後遭取締經驗，見警車在
    前而想掉頭轉入巷內迴避，乃本能反應。且被告之機車與警
    車之間，尚有多輛機車橫互其間，每位機車騎士都有嫌疑，
    警員亦未親見被告砸車，被告自警詢、偵查中至本院審理中
    均堅詞否認，態度堅定從容，本院綜合所有事證，認本件無
    法確信係被告所為，此外，復查無其他積極證據足認被告有
    妨害公務之行為，不能證明其犯行，自應為無罪之諭知。
三、據上論斷，應依刑事訴訟法第四百五十二條、第四百五十一
    條之一第四項但書第三款、三百零一條第一項，判決如主文
    。
本案經檢察官崔秉君到庭執行職務。
中　　華　　民　　國　　93　　年　　1 　　月　　6 　　日
                  臺灣桃園地方法院刑事第四庭
                    審判長法  官  陳世宗
                          法  官  柯姿佐
                          法  官  蘇昭蓉
以上正本證明與原本無異。
如不服本判決，應於判決送達後10日內向本院提出上訴狀 (應附
繕本)， 上訴於臺灣高等法院。
                          書記官  沈秀珍
中　　華　　民　　國　　94　　年　　1 　　月　　6 　　日
